臺灣士林地方法院民事判決
111年度士簡字第1658號
原      告  劉芳妤  
被      告  盧世福  

當事人間請求損害賠償事件，本院不經言詞辯論，判決如下：
    主  文
原告之訴駁回。
訴訟費用新臺幣壹仟壹佰壹拾元由原告負擔。
    事實及理由
一、原告主張：被告係文林派出所巡佐，原告於民國111年9月2 
     8日上午11時，在臺北市○○區○○○路0段000號前，被被     
 告請至文林派出所，原告發現自己的機車鑰匙留在機車未     
 拔取，要求被告前往機車停放處拿取機車鑰匙並保管，被     
 告卻未拔取機車鑰匙並保管，待原告於晚間8時40分至機車    
  停車處發現後車燈開啟，原告關閉車燈後該車已完全無法    
  發動，為此請求被告賠償原告新臺幣（下同）101,000元云   
   云。
二、按原告之訴，依其所訴之事實，在法律上顯無理由者，法院
    得不經言詞辯論，逕以判決駁回之，民事訴訟法第249 條第
    2 項定有明文。又所謂原告之訴，依其所訴之事實，在法律
    上顯無理由者，係指依原告於訴狀內記載之事實觀之，在法
    律上顯然不能獲得勝訴之判決者而言，最高法院著有62年台
    上字第845號判例意旨可資參照。次按公務員因故意違背對
    於第三人應執行之職務，致第三人受損害者，負賠償責任；
    其因過失者，以被害人不能依他項方法受賠償時為限，負其
    責任；前項情形，如被害人得依法律上之救濟方法，除去其
    損害，而因故意或過失不為之者，公務員不負賠償責任，民
    法第186 條定有明文。準此，民法第186 條既已就公務員執
    行職務之侵權責任，已有特別規定，即無適用同法第184 條
    關於一般侵權行為規定之餘地，最高法院亦著有98年台上字
    第751號判決意旨可參。是公務員因故意違背對於第三人應
    執行之職務，致第三人之權利或利益受損害者，被害人得依
    民法第186 條第1 項前段規定向公務員請求賠償；惟倘公務
    員違背職務係出於過失者，則被害人僅得依國家賠償法之規
    定，向國家請求賠償損害。亦即國家賠償法於公務員執行公
    權力職務有不法侵害人民權利之情事時，相較民法上開規定
    ，為特別法與普通法之關係，應優先適用國家賠償法之規
    定甚明，是於國家賠償法實施後，公務員因一般過失而違背
    職務，侵害人民權利者，被害人就其因此所受損害僅得依國
    家賠償法請求由賠償義務機關負賠償之責，不得依民法第18
    6 條第1 項規定，向該有過失之公務員請求損害賠償。 
三、依原告起訴狀所載，被告為文林派出所巡佐，原告因遭查獲
    為通緝犯而被帶返文林派出所偵辦，被告本無為原告拿取鑰
    匙、保管鑰匙之義務，原告自行將機車鑰匙留在機車上，並
    自行忘記關閉車燈、鎖車，縱因此造成自己機車無法發動，
    此結果難認與被告有何關連性，被告並無何故意、過失，原
    告提起本件訴訟，依其所訴之事實，在法律上顯無理由，爰
    不經言詞辯論，逕以判決駁回之。
四、訴訟費用負擔之依據：民事訴訟法第78條。 
中　　華　　民　　國　　111 　年　　12　　月　　8 　　日
                  士林簡易庭法　官　張明儀
以上正本係照原本作成。
如不服本判決，應於送達後20日內，向本院提出上訴狀並表明上
訴理由，如於本判決宣示後送達前提起上訴者，應於判決送達後
20日內補提上訴理由書（須附繕本）。
中　　華　　民　　國　　111 　年　　12　　月　　8 　　日
　　　　　　　　　　　　　　書記官　劉彥婷